臺灣桃園地方法院行政訴訟判決　　　　　109年度交字第463號
原　　　告　梁淑貞　


訴訟代理人　梁淑華律師
被　　　告　桃園市政府交通事件裁決處

代　表　人　張丞邦　
訴訟代理人　黃慧婷律師
上列當事人間交通裁決事件，原告不服被告民國109 年11月26日
桃交裁罰字第58-D99A20507號裁決，提起行政訴訟，本院判決如
下：
    主  文
原告之訴駁回。
訴訟費用新臺幣參佰元由原告負擔。
    事實及理由
壹、程序部分
一、本件原告不服被告於民國109 年11月26日以桃交裁罰字第58
    - D99A20507 號裁決書（下稱原處分）所為之裁決，向本院
    提起撤銷訴訟，依行政訴訟法第237 條之1 第1 項第1 款規
    定，屬交通裁決事件，爰依同法第237 條之7 規定，不經言
    詞辯論，逕為判決。
貳、實體部分
一、事實概要：原告於民國109 年8 月2 日17時6 分許騎乘車牌
    號碼000-000 號普通重型機車（下稱系爭機車），行經桃園
    市○○區○○路○○○街○○○○號誌指示減速慢行，並於
    路口與訴外人甘必開駕駛之車牌號碼00-0000 號自小客車發
    生碰撞事故，原告亦因事故受傷，經桃園市政府警察局龍潭
    分局（下稱舉發機關）員警於同年9 月24日以掌電字第D99A
    20507 號舉發違反道路交通管理事件通知單（下稱系爭舉發
    單）逕行舉發其違反道路交通管理處罰條例（下稱道交條例
    ）第44條第1 項第5 款規定，並載明應於109 年11月8 日前
    到案。嗣原告於同年月29日到案向被告陳述意見，被告於同
    年11月26日認原告於上開時、地有「未依標線指示減速慢行
    」之違規行為，乃依道交條例第44條第1 項第5 款規定，以
    原處分裁處原告罰鍰新臺幣（下同）600 元，原處分並於同
    年月30日送達予原告。原告不服原處分，於同年12月2 日向
    本院提起本件行政訴訟。案經本院函命被告重新審查，被告
    於同年月23日更正原處分之違規事實為「未依號誌指示減速
    慢行」，另行寄予原告。
二、原告起訴主張：原告駛至交叉路口前已經減速，而原告當時
    前後無其他車輛，當時車速也緩慢，是可隨時停車之程度，
    也已經符合減速慢行之定義，並無違規。而當時對方駕駛之
    小客車超速且行經閃光紅燈號誌時沒有停車再開，也沒有禮
    讓幹道上原告之機車先行。且舉發機關製作事故現場圖註記
    雙方車輛沒有移動，亦與事實不符，該事故現場圖與事故初
    步分析均與事實有所出入等語。並聲明：原處分撤銷。
三、被告則以：按監視器影片時間08/02/2020- 17：06：54至17
    ：06：56兩車發生碰撞時，系爭機車於行駛至該交岔路口時
    ，未有減速慢行並作隨時停車準備之行為，違規事實明確。
    本件原告若對舉發機關事故分析存有疑義，應依法定程序（
    例如申請行車事故鑑定）反駁該事故初步分析研判表之有效
    性，並獲致「原告無肇事責任」之法律效果，始得推翻舉發
    機關就事故初步分析研判表之研判證據，否則單憑原告對於
    法令之個人主觀見解，實無從推翻舉發機關就事故初步分析
    研判表之研判證據等語置辯。並聲明：原告之訴駁回。
四、本件爭點：原告是否有未依號誌指示減速慢行之違規？
五、本院之判斷：
  ㈠按道路交通安全規則第94條第3 項規定：「汽車行駛時，駕
    駛人應注意車前狀況及兩車並行之間隔，並隨時採取必要之
    安全措施，……」、道路交通標誌標線號誌設置規則第211
    條第1 項規定：「特種閃光號誌各燈號顯示之意義如左：一
    、閃光黃燈表示『警告』，車輛應減速接近，注意安全，小
    心通過。二、閃光紅燈表示「停車再開」，車輛應減速接近
    ，先停止於交岔路口前，讓幹道車優先通行後認為安全時，
    方得續行。」、道交條例第44條第1 項第5 款規定：「汽車
    駕駛人，駕駛汽車有未依標誌、標線、號誌指示減速慢行情
    形者，處新臺幣600 元以上1,800 元以下罰鍰。」。
  ㈡經查：本院於依職權勘驗卷附採證光碟之結果略以：「影像
    為固定式監視器畫面，日期為『08/02/2020』，畫面中雙向
    二線道路延伸至右上角之路口可見閃光黃燈號誌，路口停止
    線前並於路面劃設『慢』字樣之標線。於『17：06：52』時
    ，畫面右上角可見有一部機車（下稱系爭機車）往路口駛來
    。於『17：06：55』時，系爭機車即將到達路口之際仍維持
    均速並未放慢，持續駛往路口。同時間畫面右側之路口亦出
    現一部自小客車直行穿越路口，兩車並在路口交會，該小客
    車並撞擊系爭機車之左側，騎士因而摔車倒地並因慣性力而
    滑行至其右前方路口轉角處，機車車體亦因撞擊而碎落許多
    碎片與零件，甘必開車輛並於撞擊後原地煞停，系爭機車之
    車體亦卡在甘必開車輛車頭前方。於『17：07：00』時，甘
    必開車輛再次起步往前直行約3 公尺，而系爭機車仍卡在其
    車頭下，甘必開車輛乃停止，摔車之原告仍倒地不起。於『
    17：07：16』時，有周遭住宅之民眾走向路口觀看，甘必開
    始下車。」，此有勘驗筆錄在卷可參（見本院卷第178 至17
    9 頁），該勘驗筆錄並函達兩造命表示意見，兩造對勘驗筆
    錄均具狀表示無意見，此有原告提出之行政陳述意見狀、被
    告提出之110 年8 月27日桃交裁申字第1100086390號函在卷
    （見本院卷第186 、188 頁）可憑。
  ㈢是依上開勘驗結果所呈，足認原告駕駛之系爭機車於直行進
    入閃光黃燈號誌之系爭路口時，並未減速慢行以作隨時停車
    之準備，且甘必開所駕駛之自小客車亦未禮讓幹道之系爭車
    輛，因此發生系爭事故，造成原告受傷。準此，原告面對閃
    光黃燈號誌，卻未依規定減速，致發生事故之行為，堪以認
    定。雖原告主張到達路口前已有減速，並稱事故現場圖註記
    雙方車輛未移動並非事實，又事故肇因乃對方自小客車超速
    且未依規定禮讓原告優先通行等語。惟原告行經閃光黃燈號
    誌交岔路口時未依規定減速慢行，仍保持均等之車速駛入路
    口之違規情節，業經本院勘驗如上。雖原告另主張甘必開駕
    駛之自小客車應係面對閃光紅燈號誌，應優先禮讓原告駕駛
    之系爭機車卻未禮讓乃釀成事故，並提出之GOOGLE MAP街景
    畫面及桃園市政府警察局道路交通事故初步分析研判表為佐
    （見本院卷第87至88頁）。然該部自小客車縱有不暫停禮讓
    系爭機車先行之違規行為，亦係原告與該車駕駛間就民事賠
    償責任範圍、過失比例分配之問題，對於本件違規事實認定
    ，並無影響，故原告此部分主張，並不影響其違規之事實。
    況原告未依號誌指示減速之違規行為，既經本院勘驗監視器
    影像認定違規事證明確，原告自無從單憑上開理由即否認有
    違規行為或主張免責。
六、綜上所述，原告面對閃光黃燈號誌仍維持相同車速，並未減
    速慢行之情事甚明，被告依道交條例第44條第1 項第5 款、
    違反道路交通管理事件統一裁罰基準及處理細則所訂違反道
    路交通管理事件統一裁罰基準表之規定裁處罰鍰600 元，於
    法並無違誤。原告訴請撤銷原處分，為無理由，應予駁回。
七、本件事證已臻明確，兩造其餘攻擊、防禦方法及所提證據，
    經核均與判決結果不生影響，爰不一一論列，併此敘明。
八、本件訴訟費用額確定為第一審裁判費300 元，爰依行政訴訟
    法第98條第1 項規定，由敗訴之原告負擔。
中    華    民    國   110    年    10    月    4     日
                  行政訴訟庭  法  官  徐培元
上為正本係照原本作成。
如不服本判決，應於判決送達後20日內，向本院提出上訴狀並表
明上訴理由（原判決所違背之法令及其具體內容或依訴訟資料可
認為原判決有違背法令之具體事實），其未載明上訴理由者，應
於提出上訴後20日內向本院補提理由書（上訴狀及上訴理由書均
須按他造人數附繕本，如未按期補提上訴理由書，則逕予駁回上
訴），並應繳納上訴裁判費新臺幣750元。
中    華    民    國   110    年    10    月    4     日
                              書記官  吳文彤